---
title: "AS05_Web-Scraping-JSON_ref"
author: "曾子軒 Teaching Assistant"
date: "2022/04/28"
output:
  html_document:
    number_sections: no
    theme: united
    highlight: tango
    toc: yes
    toc_depth: 4
    toc_float:
      collapsed: no
---

```{r setup, include=FALSE}
knitr::opts_chunk$set(echo = TRUE, results = 'hold', comment = '#>', error = TRUE)
```

## 作業目的

這份作業希望能夠讓你熟悉 Web Scraping 的流程，這週的重點會著重在 JSON。

## A. scrape 104 & compare salary（50分）

接續老師錄製的影片，請到 [104 人力銀行](https://www.104.com.tw/jobs/main/)，爬取「軟體工程」和「資料科學」兩種職業的搜尋結果，扣除面議的薪資不計，繪製圖表比較這 2 種職業的薪資差異，請自行思考適合的圖表類型與指標。

你的程式碼應該包含 3 個部分：爬資料、清理資料如薪資與年資等欄位、視覺化，有些流程可能需要借助你的主觀判斷，請盡量搭配文字適度解釋你處理資料的過程。

```{r message=FALSE, warning=FALSE}
### your code
library(httr)
library(rvest)
library(tidyverse)
library(jsonlite)

### 爬 data science
# df_ds <- tibble()
# for(i in 1:10){
#   url_ds <- str_c("https://www.104.com.tw/jobs/search/list?ro=0&kwop=7&keyword=%E8%B3%87%E6%96%99%E7%A7%91%E5%AD%B8&expansionType=area%2Cspec%2Ccom%2Cjob%2Cwf%2Cwktm&order=15&asc=0&page=", i, "&mode=s&jobsource=2018indexpoc")
#   json_ds <- url_ds %>% GET(add_headers('User-Agent' = 'Mozilla/5.0 (Windows NT 6.1; WOW64) AppleWebKit/537.36 (KHTML, like Gecko) Chrome/52.0.2743.116 Safari/537.36',
#                                         'Accept' = 'application/json, text/javascript, */*; q=0.01',
#                                         'Referer' = 'https://www.104.com.tw')) %>% content("text") %>%fromJSON()
#   df_tmp <- json_ds$data$list %>% as_tibble()
# 
#   df_ds <- df_ds %>% bind_rows(df_tmp)
#   print(i)
#   Sys.sleep(10)
# }
# 
# ### 爬 software engineering
# df_se <- tibble()
# for(i in 1:10){
#   url_se <- str_c("https://www.104.com.tw/jobs/search/list?ro=0&kwop=7&keyword=%E8%BB%9F%E9%AB%94%E5%B7%A5%E7%A8%8B&expansionType=area%2Cspec%2Ccom%2Cjob%2Cwf%2Cwktm&order=15&asc=0&page=", i, "&mode=s&jobsource=2018indexpoc")
#   json_se <- url_se %>% GET(add_headers('User-Agent' = 'Mozilla/5.0 (Windows NT 6.1; WOW64) AppleWebKit/537.36 (KHTML, like Gecko) Chrome/52.0.2743.116 Safari/537.36',
#                                         'Accept' = 'application/json, text/javascript, */*; q=0.01',
#                                         'Referer' = 'https://www.104.com.tw')) %>% content("text") %>%fromJSON()
#   df_tmp <- json_se$data$list %>% as_tibble()
# 
#   df_se <- df_se %>% bind_rows(df_tmp)
#   print(i)
#   Sys.sleep(10)
# }
# 
# df_ds %>% write_rds("data/AS05/df_ds.rds")
# df_se %>% write_rds("data/AS05/df_se.rds")
df_ds <- read_rds("data/AS05/df_ds.rds")
df_se <- read_rds("data/AS05/df_se.rds")

### 確認有沒有奇怪的東西混在裡面
df_se %>% filter(str_detect(jobNameSnippet, "軟體|工程|[Ss]ofware [Ee]ngineer")|str_detect(description, "軟體|工程|[Ss]ofware [Ee]ngineer")) %>% select(jobNameSnippet) %>% sample_n(10)
df_se %>% filter(str_detect(jobNameSnippet, "軟體|工程|[Ss]ofware [Ee]ngineer")|str_detect(description, "軟體|工程|[Ss]ofware [Ee]ngineer")) %>% select(description) %>% sample_n(10)

df_ds %>% filter(str_detect(jobNameSnippet, "資料科學|資料分析|[Da]ata [Ss]cientist")|str_detect(description, "資料科學|資料分析")) %>% select(jobNameSnippet) %>% sample_n(10)
df_ds %>% filter(str_detect(jobNameSnippet, "資料科學|資料分析|[Da]ata [Ss]cientist")|str_detect(description, "資料科學|資料分析")) %>% select(description) %>% sample_n(10)

### 清理資料
df_se_clean <- df_se %>% filter(str_detect(jobNameSnippet, "軟體|工程|[Ss]ofware [Ee]ngineer")|str_detect(description, "軟體|工程|ata scientist")) %>%
  filter(!str_detect(jobNameSnippet, "QA|軟體測試")) %>%
  select(matches("salary|period")) %>% filter(!str_detect(salaryDesc, "待遇面議")) %>%
  mutate(salaryLow = as.integer(salaryLow), salaryHigh = as.integer(salaryHigh)) %>%
  mutate(salaryLow = if_else(str_detect(salaryDesc, "時薪"), as.integer(salaryLow*8*22), salaryLow), 
         salaryHigh = if_else(str_detect(salaryDesc, "時薪"), as.integer(salaryHigh*8*22), salaryHigh)) %>%
  mutate(salaryLow = if_else(str_detect(salaryDesc, "年薪"), as.integer(salaryLow/12), salaryLow), 
         salaryHigh = if_else(str_detect(salaryDesc, "年薪"), as.integer(salaryHigh/12), salaryHigh)) %>%
  mutate(salaryHigh = if_else(salaryHigh == 9999999, as.integer(salaryLow + 40000), salaryHigh)) %>%
  mutate(salary_mean = (salaryLow+salaryHigh)/2) %>% 
  mutate(periodDesc = if_else(str_detect(periodDesc, "不拘"), "經歷不拘", "要求年資")) %>%
  mutate(type = "軟體工程")

df_ds_clean <- df_ds %>% filter(str_detect(jobNameSnippet, "資料科學|資料分析|[Da]ata [Ss]cientist")|str_detect(description, "資料科學|資料分析")) %>%
  select(matches("salary|period")) %>% filter(!str_detect(salaryDesc, "待遇面議")) %>%
  mutate(salaryLow = as.integer(salaryLow), salaryHigh = as.integer(salaryHigh)) %>%
  mutate(salaryLow = if_else(str_detect(salaryDesc, "時薪"), as.integer(salaryLow*8*22), salaryLow), 
         salaryHigh = if_else(str_detect(salaryDesc, "時薪"), as.integer(salaryHigh*8*22), salaryHigh)) %>%
  mutate(salaryLow = if_else(str_detect(salaryDesc, "年薪"), as.integer(salaryLow/12), salaryLow), 
         salaryHigh = if_else(str_detect(salaryDesc, "年薪"), as.integer(salaryHigh/12), salaryHigh)) %>%
  mutate(salaryHigh = if_else(salaryHigh == 9999999, as.integer(salaryLow + 40000), salaryHigh)) %>%
  mutate(salary_mean = (salaryLow+salaryHigh)/2) %>% 
  mutate(periodDesc = if_else(str_detect(periodDesc, "不拘"), "經歷不拘", "要求年資")) %>%
  mutate(type = "資料科學") 

### 畫圖
df_se_clean %>% bind_rows(df_ds_clean) %>%
  ggplot(aes(x = type, y = salary_mean, fill = type)) + geom_boxplot() +
  coord_flip() +
  facet_wrap(periodDesc ~ ., nrow = 2) +
  scale_y_continuous(labels = scales::number_format(suffix = "k", scale = 1e-3)) +
  theme_bw() +
  guides(fill = FALSE) +
  labs(x= "職缺類型",y= "平均月薪", title = "104人力銀行資料科學與軟體工程職缺的薪資分佈", caption = "資料：各爬取約 200 筆後剔除無關者") +
  theme(panel.grid.major = element_blank(), panel.grid.minor = element_blank(),
        panel.background = element_blank(), axis.line = element_line(colour = "black")) +
  theme(text = element_text(family = "Noto Sans CJK TC Medium"))
```

## B. scrape google trend（50分）

### (1) scraping（30分）

請到 [Google 每日搜尋趨勢](https://trends.google.com.tw/trends/trendingsearches/daily?geo=TW)，以**抓取 JSON 的方式**，爬下最近一週的搜尋趨勢結果，這裡的一週沒有規定具體日期，從你做作業當天為基礎即可。

結果部分請加入**日期**欄位，先印出前 10 個列，接著印出各個日期的筆數（參考程式碼：```df %>% count(date)```）。

提示：
a. API url 的長相類似這樣 - "https://trends.google.com.tw/trends/api/"，後面還有東西，可以去找一下      
b. 可以用迴圈寫，並且在迴圈中更新 API url 的日期    
c. 直接用 `fromJSON()` 會出事，因為 Google 很壞，它故意在結果的前 5 個字塞入不相干的東西阻礙你，建議你可以用 `str_sub()` 抓取正確的字串再轉換成 JSON

```{r message=FALSE, warning=FALSE}
### your code
# date_start <- 20220427
# index_now <- 1
# i <- index_now
# df_res <- tibble()
# for (i in index_now:7) {
#   i <- index_now
#   url <- str_c("https://trends.google.com.tw/trends/api/dailytrends?hl=zh-TW&tz=-480&geo=TW&ns=15&ed=", (date_start+1-i))
#   res <- GET(url)
#   raw <- res %>% content("text")
#   res_json <- str_sub(raw, 6, str_length(raw)) %>% fromJSON()
#   # res_json %>% str()
#   df_res_tmp <- res_json$default$trendingSearchesDays$trendingSearches[[1]] %>% as_tibble() %>%
#     mutate(date = date_start+1-i)
#   df_res <- df_res %>% bind_rows(df_res_tmp)
#   message(i)
#   index_now <- index_now + 1
#   Sys.sleep(10)
# }
# df_res %>% write_rds("data/AS05/df_res.rds")
df_res <- read_rds("data/AS05/df_res.rds")
df_res %>% head(10)
df_res %>% count(date)
```

### (2) cleaning（20分）

這個資料的原始結構有點複雜，請嘗試列出 `id`, `date`, `query`, `formattedTraffic`, `title`, `source`, `url`, `snippet` 等欄位。其中，`id` 和 `date` 是自行加入的欄位，其他都是上一小題就能抓到的結果。這題比較難，所以配分低一些。

提示：
a. `id`: 可以利用 `mutate(id = row_number())`    
b. 原始的 dataframe 不是一般常見的 dataframe，有些 column 本身是 list，又被稱為 nested dataframe，處理起來很麻煩，建議可以用 `$`   
c. 會用到 2 次 `left_join()`   

```{r message=FALSE, warning=FALSE}
df_res$title %>% as_tibble() %>% mutate(id = as.character(row_number())) %>%
  left_join(df_res$articles %>% bind_rows(.id = "id") %>%
              as_tibble()) %>%
  left_join(df_res %>% select(formattedTraffic, date) %>% mutate(id = as.character(row_number()))) %>%
  select(id, date, query, formattedTraffic, title, source, url, snippet) %>%
  arrange(desc(date))
```