---
title: "AS08_Web-Scraping-HTML"
author: "你是誰 R10342000 新聞所碩五"
date: "2022/05/19"
output:
  html_document:
    number_sections: no
    theme: united
    highlight: tango
    toc: yes
    toc_depth: 4
    toc_float:
      collapsed: no
---

```{r setup, include=FALSE}
knitr::opts_chunk$set(echo = TRUE, results = 'markup', comment = '#>', error = TRUE)
```

### 題目說明

這份作業希望能夠讓你熟悉 Web Scraping 的流程，這週的重點會著重在 html。

## A. scrape appledaily foundation（50分）

本小題的案例為[蘋果基金會的捐款平台](https://tw.feature.appledaily.com/charity/projlist/1)，請抓取捐款案的最近 10 頁資料，並整理出 2 個 dataframe，且分為以下欄位：

- df_case_list，包含捐款案id(case_id)、新聞標題(title)、捐款案時間(date)、捐款案狀態(status)、捐款總額(amount)、新聞連結(link)、捐款明細連結(link_detail)    
- df_case_donation，包含捐款案id(case_id)、捐款明細連結(link_detail)、捐款者(donator)、捐款金額(donation)、捐款時間(donate_date)

另外，請注意以下幾點

- 請去掉下方程式碼的註解(檢查部分)，以驗證你所抓到的資料未有重複    
- 用橫向 bar chart 印出捐款次數最多的前十大單位或個體（注意，個體可能是以全形或半形逗號分隔。先不處理填錯名字的問題、也暫時不考慮如「XXX全家」的問題）    
- 請用 `glimpse()` 分別呈現上述 tibble 的長相    

### 作答區 - 爬蟲程式碼

你可以把結果匯出成 csv，這樣就不用每次 knit 都要重抓一次資料，不過爬蟲的 code 要留著喔！加上 # comment 就好。

```{r message=FALSE, warning=FALSE}
### your code
library(tidyverse)

# df_case_list %>% write_csv("data/AS08/df_case_list.csv")
# df_case_donation %>% write_csv("data/AS08/df_case_donation.csv")
```

### 作答區 - 作業要求檢查

這邊的 code 請去掉 comment 後執行喔！可以用來確認結果！

```{r message=FALSE, warning=FALSE}
### your code
# df_case_list <- read_csv("data/AS08/df_case_list.csv")
# df_case_donation <- read_csv("data/AS08/df_case_donation.csv")
# 
# # 檢查部分!!! 請去掉!!!
# df_case_list %>% summarise(n_distinct(case_id))
# df_case_list %>% summarise(n_distinct(link))
# df_case_list %>% summarise(n_distinct(link_detail))
# 
# df_case_donation %>% summarise(n_distinct(link_detail))
# 
# # bar chart
# 
# # 看長相
# df_case_list %>% glimpse()
# df_case_donation %>% glimpse()
```

## B. scrape PTT（50分）

本小題的案例為[PTT 感情版](https://www.ptt.cc/bbs/Boy-Girl/index.html)，請抓取最近 5 頁的文章列表（20篇/頁），再抓取每篇文章的內文與留言，並整理出 3 個 dataframe，且分為以下欄位：

- df_index，包含作者(index_author)、標題(index_title)、連結(index_link)
- df_article，包含作者(article_author)、標題(article_title)、連結(index_link)、時間(article_dt)、內文(article_text)、IP與國家(article_IP)、留言數(article_ncomments)
- df_comment，包含推文作者(comment_author)、推文時間(comment_dt)、推文內容(comment_text)、推文推噓(comment_type)、連結(index_link)

另外，請注意以下幾點

- 請去掉下方程式碼的註解(檢查部分)，以驗證你所抓到的資料沒有重複    
- 請用 `glimpse()` 分別呈現上述 tibble 的長相    
- 請把文章(df_article)和留言(df_comment)串在一起

### 作答區 - 爬蟲程式碼

你可以把結果匯出成 csv，這樣就不用每次 knit 都要重抓一次資料，不過爬蟲的 code 要留著喔！加上 # comment 就好。

```{r message=FALSE, warning=FALSE}
### your code
library(tidyverse)

# df_index %>% write_csv("data/AS08/df_index.csv")
# df_article %>% write_csv("data/AS08/df_article.csv")
# df_comment %>% write_csv("data/AS08/df_comment.csv")
```

### 作答區 - 作業要求檢查

```{r message=FALSE, warning=FALSE}
### your code
# df_index <- read_csv("data/AS08/df_index.csv")
# df_article <- read_csv("data/AS08/df_article.csv")
# df_comment <- read_csv("data/AS08/df_comment.csv")
# 
# # 檢查部分!!! 請去掉!!!
# df_index %>% summarise(n_distinct(index_link))
# df_article %>% summarise(n_distinct(index_link))
# df_comment %>% summarise(n_distinct(index_link))
# 
# # 看長相
# df_index %>% glimpse()
# df_article %>% glimpse()
# df_comment %>% glimpse()

### your code - 串在一起


```