---
title: "Lab04_Data-Manipulation-Joining"
subtitle: "Lab04_grouping-joining-tidyr"
author: "曾子軒 Dennis Tseng"
institute: "台大新聞所 NTU Journalism"
date: "2022/03/31"
output:
  xaringan::moon_reader:
    css: [default, metropolis, metropolis-fonts]
    lib_dir: libs
    nature:
      highlightStyle: github
      highlightLines: true
      countIncrementalSlides: false
      self_contained: true
---
<style type="text/css">

.remark-slide-content {
    padding: 1em 1em 1em 1em;
    font-size: 28px;
}

.my-one-page-font {
  padding: 1em 1em 1em 1em;
  font-size: 20px;
  /*xaringan::inf_mr()*/
}

</style>


# 今日重點

- `library(dplyr)`
- `library(tidyr)`

---

# 今天用的檔案


```{r message=T, warning=F}
library(tidyverse)
df_main_clean <- read_csv("data/Lab04/df_main_clean.csv") %>% select(board, type, title, date, comments)
df_main_clean2 <- read.csv("data/Lab04/df_main_clean.csv") %>% select(board, type, title, date, comments)
```

---

# data importing: 推薦 readr 套件的理由

1. 讀進來預設就是 tibble
2. 函數很聰明，會去猜測每個 column 是什麼 type
3. 預設編碼是 UTF8，可以避免許多問題
4. 讀檔效率較佳，當資料筆數超過十萬會有明顯差異
5. 提供較多元的參數可供挑選

---
# 作業檢討: 推薦 readr 套件的理由

- 遇上中文的時候
- 欄位型態不同

```{r message=T, warning=F}
df_main_clean %>% head(5)
df_main_clean2 %>% head(5)
```

---

# dplyr: 修改欄位名稱

- `rename()`
- `select()`
- `mutate()`

```{r message=F, warning=F, eval = F}
df_main_clean %>% rename(ban = board) %>% head(5)
df_main_clean %>% select(ban = board) %>% head(5)
df_main_clean %>% mutate(ban = board) %>% head(5)
```

---


# dplyr: 選擇欄位

- 懶人的福音，幫助你快速選 column
- operator: `:`, `!`, `&`, `|`, `c()`
- selection helpers: 
      - specific columns: `everything()`, `last_col()`
      - matching patterns: `starts_with()`, `ends_with()`, `contains()`, `matches()`, `num_range()`

---

# dplyr: 選擇欄位

- operator: `:`, `!`, `&`, `|`, `c()`

```{r message=F, warning=F}
df_main_clean %>% slice(1)
df_main_clean %>% select(type:date) %>% slice(1)
```

---

# dplyr: 選擇欄位

- operator: `:`, `!`, `&`, `|`, `c()`

```{r message=F, warning=F}
df_main_clean %>% select(1:2, 4) %>% slice(1)
df_main_clean %>% select(!title) %>% slice(1)
```

---

# dplyr: 選擇欄位

- specific columns: `everything()`, `last_col()`

```{r message=F, warning=F}
df_main_clean %>% select(comments, everything()) %>% slice(1)
df_main_clean %>% select(-board, everything(), board) %>% slice(1)
```

---

# dplyr: 排序欄位

- specific columns: `everything()`, `last_col()`

```{r message=F, warning=F}
df_main_clean %>% relocate(comments) %>% slice(1)
df_main_clean %>% relocate(comments, .after = board) %>% slice(1)
df_main_clean %>% relocate(comments, .before = title) %>% slice(1)
```

---

# dplyr: 選擇欄位

- specific columns: `everything()`, `last_col()`

```{r message=F, warning=F}
df_main_clean %>% select(last_col()) %>% slice(1)
df_main_clean %>% select(1:last_col()) %>% slice(1)
df_main_clean %>% select(1:last_col(1)) %>% slice(1)
```

---

# dplyr: 選擇欄位

- matching patterns: `starts_with()`, `ends_with()`, `contains()`, `matches()`, `num_range()`

```{r message=F, warning=F}
df_main_clean %>% select(starts_with("com")) %>% slice(1)
df_main_clean %>% select(starts_with(c("com", "tit"))) %>% slice(1)
```

---

# dplyr: 選擇欄位

- matching patterns: `starts_with()`, `ends_with()`, `contains()`, `matches()`, `num_range()`
- `contains()` 放字串

```{r message=F, warning=F}
df_main_clean %>% select(contains("comm")) %>% slice(1)
```

---

# dplyr: 選擇欄位

- matching patterns: `starts_with()`, `ends_with()`, `contains()`, `matches()`, `num_range()`
- `matches()` 放正規表示式

```{r message=F, warning=F}
df_main_clean %>% select(matches("com.*nt")) %>% slice(1)
```

---

# dplyr: 判斷區間

- `if_else()` and `case_when()`
 - 常常與 `mutate()` 搭配判斷條件用，`NA` 無法判斷要特別處理
 - `if_else(條件, TRUE 的值, FALSE 的值)`
 - `case_when(條件 ~ 滿足條件的值, 最後有一個類似 else 的東西)`

```{r message=F, warning=F, eval = F}
df_main_clean %>% 
  mutate(comments_interval = if_else(comments < 60, "<60", ">=60")) %>%
  mutate(comments_interval = if_else(comments >= 70 & comments_interval == ">=60", ">=70", comments_interval)) %>%
  count(comments_interval)
```


---

# dplyr: 判斷區間

- `if_else()` and `case_when()`
 - 常常與 `mutate()` 搭配判斷條件用，`NA` 無法判斷要特別處理
 - `if_else(條件, TRUE 的值, FALSE 的值)`
 - `case_when(條件 ~ 滿足條件的值, 最後有一個類似 else 的東西)`

```{r message=F, warning=F, eval = F}
df_main_clean %>% 
  mutate(comments_interval = case_when(
    # 條件寫左邊，中間用 ~ 連接，右邊放數值
    comments < 60 ~ "<60",
    comments >= 60 & comments < 70 ~ ">=60",
    comments >= 70 ~ ">=70",
    # 最後是 TRUE ~ 值 作結，放 else 的內容
    TRUE ~ "others"
  )) %>%
  count(comments_interval)
```

---

# dplyr: 取 subset

- 取出特定的 row
 - `slice()`
 - `row_number()`

```{r message=F, warning=F, eval = F}
df_main_clean %>% slice(11:12)
df_main_clean %>% filter(row_number() == 10)
```

---

# dplyr: group and summarize

- `summarize()`
 - 產出一個總結後的 dataframe
 - 若有先 `group_by()`，會產出各組的總結
- `group_by()`
 - 把 dataframe 變成 grouped dataframe，長相相同
 - group 之後使用動詞
 - 比較：有 `group_by()` 和沒 `group_by()`

---
# dplyr: group and summarize

```{r message=F, warning=F}
df_main_clean %>% 
  summarise(comments = max(comments, na.rm = T))
```

```{r message=F, warning=F}
df_main_clean %>% group_by(board) %>%
  summarise(comments = max(comments, na.rm = T))
```

---
# dplyr: group and summarize

- `ungroup()`
 - 把 grouped 的狀態消除變回原本的
 - 有時候會需要先 `group_by()` 再 `ungroup()`
 - 底下來看  `summarize()`, `group_by()` and `ungroup()` 的應用
 
 
---
# dplyr: group and summarize

- 舉例
 - 計算各子板、各類型文章數量的**佔比**
 - 取出**各子板**當中文章佔該板最高的類型 
 - 取出**不分子板**當中文章佔該板最高的類型 

---
# dplyr: group and summarize

- 舉例
 - 計算各子板、各類型文章數量的**佔比**
 
```{r message=F, warning=F}
df_main_clean %>% group_by(board, type) %>%
  summarise(n = n()) %>%
  mutate(per = n/sum(n))
```

---
# group and summarize

- 舉例
 - 取出**各子板**當中文章佔該板最高的類型 
 
```{r message=F, warning=F}
df_main_clean %>% group_by(board, type) %>%
  summarise(n = n()) %>%
  mutate(per = n/sum(n)) %>%
  filter(per == max(per))
```

---
# group and summarize

- 舉例
 - 取出**不分子板**當中文章佔該板最高的類型 
 
```{r message=F, warning=F}
df_main_clean %>% group_by(board, type) %>%
  summarise(n = n()) %>% ungroup() %>%
  mutate(per = n/sum(n)) %>%
  filter(per == max(per))
```

---

# group and summarize

- 舉例
 - 取出**各子板**當中文章佔該板**次高**的類型 
 
```{r message=F, warning=F}
df_main_clean %>% group_by(board, type) %>%
  summarise(n = n()) %>%
  mutate(per = n/sum(n)) %>%
  arrange(board, desc(per)) %>%
  filter(row_number() == 2)
```

---
# group and summarize

- 舉例
 - 取出**不分子板**當中文章佔該板**次高**的類型 
 
```{r message=F, warning=F}
df_main_clean %>% group_by(board, type) %>%
  summarise(n = n()) %>% ungroup() %>%
  mutate(per = n/sum(n)) %>%
  arrange(desc(per)) %>%
  filter(row_number() == 2)
```
 
---
# dplyr: group and summarize

- 算不重複的數量
 - `distinct()` & `n_distinct()`
 - 算出**各子板**有多少不重複發文天數

```{r message=F, warning=F}
df_main_clean %>% group_by(board) %>%
  summarise(n = n_distinct(date))
```
 
---
# dplyr: group and summarize

- 算不重複的數量
 - `distinct()` & `n_distinct()`
 - 算出**各子板**有多少不重複發文天數

```{r message=F, warning=F}
df_main_clean %>% distinct(board, date) %>%
  count(board)
```

---
# tidy data

- Pivoting
 - `pivot_longer()` 把資料變成長表格
 - `cols` = 放進去的欄位, `names_to` = 名稱欄位叫做什麼, `values_to` = 值欄位叫做什麼
 - 多注意一個參數 `values_drop_na` 預設為 FALSE
 - `pivot_wider()` 把資料變成寬表格
 - `id_cols` = 不要動的欄位, `names_from` = 名稱來自哪, `values_from` = 值來自哪
 - 多注意一個參數 `values_fill`
 

---
# tidy data

- df_main_agg 是一個 wide data

```{r message=F, warning=F}
df_main_agg <- df_main_clean %>% group_by(board) %>%
  summarise(article = n(), comments = sum(comments))

df_main_agg
```

---
# tidy data

- 把它變長
```{r message=F, warning=F}
df_main_agg_long <- 
  df_main_agg %>% 
  pivot_longer(cols = -board, names_to = "type", values_to = "n")

df_main_agg_long
```

---
# tidy data

- 把它變寬

```{r message=F, warning=F}
df_main_agg_wide <- 
  df_main_agg_long %>%
  pivot_wider(id = board, names_from = type, values_from = n, values_fill = list(n = 0))

df_main_agg_wide
```

---
# tidy data

- Splitting and Combining
 - `separate()` 把一個欄位切開(split)成多個欄位
 - `unite()` 把多個欄位合併(combine)成多個欄位
 - `col` = 要動的欄位, `into` = 要變成什麼名字, `sep` = 切分的符號, `remove` = 是否要保留原本的欄位

---

# tidy data
- 把它合併
```{r message=F, warning=F}
df_main_sep <- 
  df_main_agg %>% 
  unite(col = "metric", 2:3, sep = "-")

df_main_sep
```

---
# tidy data

- 把它切開

```{r message=F, warning=F}
df_main_uni <- 
  df_main_sep %>%
  separate(col = metric, into = c("article", "comments"))

df_main_uni
```
